---
title: "Tarea 1"
author: "Erick Zarza"
date: "18 de agosto de 2017"
output: html_document
---
```{r Lectura de Datos y carga de paquetes, echo=F, warning=0}
setwd("C:\\Users\\EZ\\Desktop\\S11\\Estadística aplicada II\\Tareas\\T1") #Cambiar directorio de trabajo
datbr<-read.csv("Datos sobre el Prestigio de la Ocupación en Canada.csv",header = T,sep = ",") #Lectura de los datos
library('ggplot2')
```


#Control 1
Estudio sobre el prestigio de la Ocupación en Canadá e Índice Socioeconómico de Duncan.

##1. Análisis exploratorio de Datos


El conjunto de datos tiene los siguientes faltantes y observaciones duplicadas, respectivamente:

```{r Faltantes y duplicados, echo=F}
sapply(datbr,function(x){sum(is.na(x))})
sum(duplicated(datbr))
```

Sin embargo hay 2 profesiones con la misma clave del censo

```{r censo repetido,echo=F}
which(duplicated(datbr$CENSO)) #Cúales son los duplicados
datbr[c(6,7,71,72),] #Entrega las profesiones con los duplicados
```


El número total de faltantes es 4 de las 102 observaciones, por lo tanto la métrica de completitud indica que faltan el 3.92% de los datos y todos son de la variable "Tipo", además que no hay duplicados.

Es de llamar la atención que el primer estudio se realizó con ingresos mayores de $\$3500$ y en los datos presentados hay 17 observaciones con un ingreso promedio menor a $\$3500$ :

```{r Ingreso menos a 3500, echo=F}
datbr[which(datbr$INGRESO<3500),c(1,3)]
```



```{r Detección visual Outliers, echo=F }
plot(datbr$EDUCACION,datbr$INGRESO, type = "p", main = "Detección visual outliers",xlab = "Educación", ylab = "Ingreso", col="blue", pch=16)
points(12.26,25879,col="red", pch = 16 )
```

La observación a la que corresponde el punto rojo (probable outlier) es: 

```{r Búsqueda de outliers, echo=FALSE}
# which(datbr$EDUCACION<13 & datbr$INGRESO>20000) Encuentra la observación que se desea
datbr[2,]
```



```{r Boxplots, echo=F}

ggplot(datbr, aes(y=datbr$EDUCACION,x="")) + geom_boxplot(fill = "green", colour = "black", alpha = 0.3) + scale_x_discrete(name = "") + scale_y_continuous(name = "", breaks = seq(0,20,2), limits=c(0, 20)) + ggtitle("Boxplot del nivel de educación") #Boxplot del Nivel de educación

ggplot(datbr, aes(y=datbr$INGRESO,x="")) + geom_boxplot(fill = "red", colour = "black", alpha = 0.3) + scale_x_discrete(name = "") + scale_y_continuous(name = "", breaks = seq(0,30000,5000), limits=c(0, 30000)) + ggtitle("Boxplot del Ingreso") #Boxplot del Ingreso

ggplot(datbr, aes(y=datbr$MUJERES,x="")) + geom_boxplot(fill = "yellow", colour = "black", alpha = 0.3) + scale_x_discrete(name = "") + scale_y_continuous(name = "", breaks = seq(0,100,10), limits=c(0, 100)) + ggtitle("Boxplot del porcentaje de mujeres por profesión") #Boxplot Porcentaje de mujeres

ggplot(datbr, aes(y=datbr$PRESTIGIO,x="")) + geom_boxplot(fill = "blue", colour = "black", alpha = 0.3) + scale_x_discrete(name = "") + scale_y_continuous(name = "", breaks = seq(0,100,10), limits=c(0, 100)) + ggtitle("Boxplot del prestigio de la profesión") #Boxplot Prestigio

```



##2. Clasificación de variables

```{r echo=F}
str(datbr)
```


Los datos contienen 7 variables distintas: Ocupación, educación, ingreso, mujeres, prestigio, censo, tipo. De las cuales las variables ocupación, censo y tipo son variables cualitativas; así como educación, mujeres y prestigio son del tipo cuantitativas continuas, e ingreso una variable cuantitativa discreta en este caso.

```{r echo=FALSE}
head(datbr,5) #Se observan las primeras 5 observaciones
tail(datbr,5) #Se observan las últimas 5 observaciones
```

##3. Explicación del prestigio respecto al nivel educativo

```{r ML Prestigio y Educación, echo=FALSE}
plot(datbr$EDUCACION, datbr$PRESTIGIO, col="blue", pch=16, ylab = "Prestigio", xlab = "Educación") # Gráfica de los datos contrastados
abline(-10.732,5.361,col="red") # Línea de la recta que se ajusta al modelo
```

