---
title: "Tarea 1"
author: "Erick Zarza"
date: "18 de agosto de 2017"
output:
  html_document: default
  pdf_document: default
---
```{r Lectura de Datos y carga de paquetes, echo=F, warning=0}
setwd("C:\\Users\\EZ\\Desktop\\S11\\Estadística aplicada II\\Tareas\\T1") #Cambiar directorio de trabajo
datbr<-read.csv("Datos sobre el Prestigio de la Ocupación en Canada.csv",header = T,sep = ",") #Lectura de los datos
library('ggplot2')
library('gridExtra')
```


#Control 1
Estudio sobre el prestigio de la Ocupación en Canadá e Índice Socioeconómico de Duncan.

##1. Análisis exploratorio de Datos


El conjunto de datos tiene los siguientes faltantes y observaciones duplicadas, respectivamente:

```{r Faltantes y duplicados, echo=F}
sapply(datbr,function(x){sum(is.na(x))})
sum(duplicated(datbr))
```

Hay 4 faltantes y no ha duplicados, sin embargo hay 2 profesiones con la misma clave del censo

```{r censo repetido,echo=F}
which(duplicated(datbr$CENSO)) #Cúales son los duplicados
datbr[c(6,7,71,72),] #Entrega las profesiones con los duplicados
```


El número total de faltantes es 4 de las 102 observaciones, por lo tanto la métrica de completitud indica que faltan el 3.92% de los datos y todos son de la variable "Tipo", además que no hay duplicados.

Es de llamar la atención que el primer estudio se realizó con ingresos mayores de $\$3500$ y en los datos presentados hay 17 observaciones con un ingreso promedio menor a $\$3500$ :

```{r Ingreso menos a 3500, echo=F}
datbr[which(datbr$INGRESO<3500),c(1,3)]
```


##Detección visual de outliers

```{r Gráficas de outliers(Prestigio/Educación, Prestigio/Ingreso), echo = FALSE, fig.width = 3.5, fig.height = 3, tidy = TRUE}
plot(datbr$EDUCACION,datbr$PRESTIGIO, type = "p",xlab = "Educación", ylab = "Prestigio", col="blue", pch=16)

plot(datbr$INGRESO,datbr$PRESTIGIO, type = "p",xlab = "Ingreso", ylab = "Prestigio", col="blue", pch=16,xlim = c(0,30000),ylim = c(0,100))
points(25308,87.2,col="red", pch = 16)
points(25879,69.1,col="red", pch = 16)
text(25879,60,"General Managers")
text(25308,80,"Physicians")

par(mfrow=c(1,2))

```



Las observaciones a las que les corresponde el punto rojo (probable outlier) en el comparativo de entre el Prestigio y el Ingreso son: 

```{r Búsqueda de outliers, echo=FALSE}
#which(datbr$PRESTIGIO>60 & datbr$INGRESO>25000) Encuentra las observación que se desea
datbr[c(2,24),]

#which(datbr$PRESTIGIO > 60 & datbr$TIPO == "wc")
datbr[31,] #
```

```{r Gráficas de outliers(Prestigio/Mujeres, Prestigio/Tipo), echo = FALSE, fig.width = 3.5, fig.height = 3, tidy = TRUE}

plot(datbr$PRESTIGIO,datbr$MUJERES, type = "p",xlab = "Mujeres", ylab = "Prestigio", col="blue", pch=16)

plot(datbr$TIPO,datbr$PRESTIGIO, type = "p",xlab = "Tipo", ylab = "Prestigio", col="blue", pch=16)
points(25308,87.2,col="red", pch = 16)

#text(wc,76.04,"Medical Technicians")

par(mfrow=c(1,2))
```
El posible outlier de "WC" es Medical Technicians.

El valor mínimo, primer cuartil, mediana, media 3er cuartil y máximo de cada variable es:

```{r Sumarry Datos, echo=FALSE}
summary(datbr[,-c(1,6,7)])
```

```{r Boxplots, echo=F}

g1<-ggplot(datbr, aes(y=datbr$EDUCACION,x="")) + geom_boxplot(fill = "green", colour = "black", alpha = 0.3) + scale_x_discrete(name = "") + scale_y_continuous(name = "", breaks = seq(0,20,2), limits=c(0, 20)) + ggtitle("Boxplot del nivel de educación") #Boxplot del Nivel de educación

g2<-ggplot(datbr, aes(y=datbr$INGRESO,x="")) + geom_boxplot(fill = "red", colour = "black", alpha = 0.3) + scale_x_discrete(name = "") + scale_y_continuous(name = "", breaks = seq(0,30000,5000), limits=c(0, 30000)) + ggtitle("Boxplot del Ingreso") #Boxplot del Ingreso

g3<-ggplot(datbr, aes(y=datbr$MUJERES,x="")) + geom_boxplot(fill = "yellow", colour = "black", alpha = 0.3) + scale_x_discrete(name = "") + scale_y_continuous(name = "", breaks = seq(0,100,10), limits=c(0, 100)) + ggtitle("Boxplot del porcentaje de mujeres por profesión") #Boxplot Porcentaje de mujeres

g4<-ggplot(datbr, aes(y=datbr$PRESTIGIO,x="")) + geom_boxplot(fill = "blue", colour = "black", alpha = 0.3) + scale_x_discrete(name = "") + scale_y_continuous(name = "", breaks = seq(0,100,10), limits=c(0, 100)) + ggtitle("Boxplot del prestigio de la profesión") #Boxplot Prestigio

grid.arrange(g1,g2,g3,g4,ncol=2)

```



##2. Clasificación de variables

```{r Tipo Variables,echo=F}
str(datbr)
```


Los datos contienen 7 variables distintas: Ocupación, educación, ingreso, mujeres, prestigio, censo, tipo. De las cuales las variables ocupación, censo y tipo son variables cualitativas; así como educación, mujeres y prestigio son del tipo cuantitativas continuas, e ingreso una variable cuantitativa discreta en este caso.

```{r Encabezado y Cola , echo=FALSE}
head(datbr,5) #Se observan las primeras 5 observaciones
tail(datbr,5) #Se observan las últimas 5 observaciones
```

##3. Explicación del prestigio respecto al nivel educativo

```{r Relación Prestigio/Educación, echo=FALSE,fig.width=4,fig.height=3,tidy=TRUE}

plot(datbr$EDUCACION, datbr$PRESTIGIO, col="blue", pch=16, ylab = "Prestigio", xlab = "Educación") # Gráfica de los datos contrastados
lm(datbr$PRESTIGIO~datbr$EDUCACION)
abline(-10.732,5.361,col="red") # Línea de la recta que se ajusta al modelo
summary(lm(datbr$PRESTIGIO~datbr$EDUCACION))
```

Se puede observar que los resultados de graficar el prestigio y la educación por profesión, nos muestran la relación que existe entre ambas, puesto que mayor educación implica mayor prestigio.
Considerando el modelo lineal de R, se rechaza la $H_{0}$ en favor de la $H_{1}$ para $\beta_{0}$ y $\beta_{1}$.


```{r Relación Prestigio/Ingreso, echo=FALSE,fig.width=4,fig.height=3,tidy=TRUE}
plot(datbr$INGRESO,datbr$PRESTIGIO, type = "p",xlab = "Ingreso", ylab = "Prestigio", col="blue", pch=16,xlim = c(0,30000),ylim = c(0,100))

```

El prestigio parece que se puede explicar a través del ingreso. Ya que mientras mayor es el ingreso, tambien es mayor el prestigio. 

```{r Relación Prestigio/Mujeres, echo=FALSE,fig.width=4,fig.height=3,tidy=TRUE}
plot(datbr$PRESTIGIO,datbr$MUJERES, type = "p",xlab = "Mujeres", ylab = "Prestigio", col="blue", pch=16)

```

La concentración de los datos muestra una mayor acumulación en un prestigio bajo, pero no parece posible encontrar una tendencia.

